【裁判字號】    98,抗,114
【裁判日期】    980414
【裁判案由】    侵占
【裁判全文】
臺灣高等法院臺南分院刑事裁定           98年度抗字第114號
抗  告  人  甲○○
上列抗告人因侵占案件，不服臺灣臺南地方法院中華民國98年2
月13日裁定（97年度易字第679號），提起抗告，本院裁定如下
：
    主  文
抗告駁回。
    理  由
一、本件抗告意旨略以：原裁定主文謂「原判決之原本及其正本
    主文欄內關於『累犯』之記載應刪除更正」，係以原判決原
    本與正本主文欄內關於累犯之記載係屬誤植，然原審法院以
    裁定將原判決主文內累犯之記載刪除，而變更原判決主文，
    自已影響原判決之本旨，且原判決原本與正本並無不符情形
    ，揆諸最高法院72年度台抗字第518號、84年度台非字第196
    號判決，及大法官會議解釋第43號意旨，原審法院自不得以
    刑事裁定更正之，請廢棄原裁定云云。
二、按判決有誤寫、誤算，或其類此之顯然錯誤者，或其正本與
    原本不符者，法院得以裁定更正之，民事訴訟法第232條第1
    項定有明文。上開規定，依司法院大法官會議釋字第43號解
    釋，於刑事訴訟法準用之。又按更正裁定，並非法院就事件
    之爭執重新為裁判，不過將裁判中誤寫、誤算或其他類此之
    顯然錯誤，加以更正，使裁判中所表示者，與法院本來之意
    思相符，原裁判之意旨，並未因而變更，亦有最高法院79年
    台聲字第349號民事判例意旨足參。
三、經查：被告因涉犯侵占案件，經檢察官提起公訴，原審法院
    98 年1月21日判決主文記載「甲○○意圖為自己不法之所有
    ，而侵占對於業物上所持之物，累犯，處有期徒刑壹年陸月
    ，減為有期徒刑玖月」，而於98年2月13日以原判決之原本
    及其正本主文欄內關於「累犯」之記載應係誤植，裁定「原
    判決之原本及其正本主文欄內關於『累犯』之記載應予刪除
    更正」。經核原判決之事實、理由及引用法條欄內均無累犯
    之記載，是主文欄關於「累犯」之記載顯與原審法院本來之
    意思不符，足認該記載顯係誤寫，且不影響於全案情節與判
    決之本旨。揆諸前揭說明，原審於98年2月13日所為更正之
    裁定，於法並無不合。抗告意旨謂該裁定變更原判決主文，
    已影響原判決之本旨，為無理由，應予駁回。至抗告意旨所
    引之最高法院判決二則，其一係就正本與原本二者不符之情
    形而足以影響判決之主旨，應不得以裁定更正之情形，與本
    件原判決之誤寫情形，並不足以影響判決之主旨而得以裁定
    更正之情形，二者情況有別，自不足引為本件判斷之憑據；
    另一則係關於刑事訴訟法379條第10款所稱「依本法應於審
    判期日調查之證據」之認定，顯與本件無涉，併此敘明。再
    原審98年1月21日判決主文欄內「業物」之記載，顯係「業
    務」之誤載，該項文字誤寫不影響判決本旨，併為說明。
四、據上論結，應依刑事訴訟法第412條，裁定如主文。
中    華    民    國    98    年    4     月    14    日
                  刑事第四庭    審判長法  官  吳志誠
                                      法  官  高明發
                                      法  官  羅心芳
以上正本證明與原本無異。
不得再抗告。
                                      書記官  蔡振豐
中    華    民    國    98    年    4     月    15    日


司法院資訊處製作；財團法人民間司法改革基金會備份。
